---
title: "R Notebook"
author: "Evgeniya Khavronina"
output:
  html_document:
    df_print: paged
---

Скрипт с митапа по R в ЕУСПб, проходившего 24.12.22 В нем мы собирали тексты рождественских песен и делали простой генератор текса, основанный на частотностях триграммов.

Оригинальный скрипт для генерации текса взят из курса по NLP, который читался К. Маслинским весной 2022 в ЕУ.

Загружаем библиотеки

```{r}
library(dplyr)        # для манипуляций с датафреймами
library(readr)        # чтение csv
library(stringr)      # работа со строками
library(tidytext)     # токинезатор
library(tidyr)        # функция separate()
library(collections)  # для создания словаря
library(rvest)        # для скрапинга данных
library(data.table)   # для работы с датафреймами
```

Собираем песни

```{r}
# ссылка на сайт с текстами
url <- 'https://www.christmassongsandcarols.com/collections/christmas-song-lyrics'

# собираем ссылки со страницы
links <- read_html(url) %>% 
  # указываем нужные html элементы:
  html_elements('.list-view-item.one-fifth a') %>% 
  # указывает аттрибут ссылки:
  html_attr('href')

head(links)
```

```{r}
# к ссылкам, которые мы достали, прибавляем адрес сайта 
links <- paste0('https://www.christmassongsandcarols.com', links)
head(links)
```

```{r}
# собираем названия треков
title <- read_html(url) %>% 
  html_elements('.list-view-item.one-fifth a') %>% 
  html_text2()

head(title)
```

```{r}
# собираем тексты со всех страниц
# создаем пустой список
text <- list()

# с помощью цикла проходим по каждой ссылке и собираем текст
num <- 1
for (l in links) {
  print(paste("Scraping", num, "of", length(links)))  # счетчик
  text[[l]] <- read_html(l) %>% 
    html_element('.lyrics-txt') %>% 
    html_text()
  num <- num+1
}

text[[1]]
```

```{r}
# создаем датафрейм из текстов и объединяем с названиями песен
text <- unlist(text)
songs_df <- data.table(text, title, keep.rownames = F)

head(songs_df)
```

```{r}
# убираем повторяющиеся песни
songs_df <- songs_df[!str_detect(songs_df$title, 'Remix|Instrumental|Remastered|Original')]

# сохраняем полученный датасет
#write.csv(songs_df, file='christmas_songs.csv', row.names=F, fileEncoding='UTF-8')
#songs_df <- read_csv("christmas_songs.csv")
```

### Генератор текстов

```{r}
# токенизируем тексты на триграммы
songs.trigram <- songs_df %>%
  unnest_tokens(trigram, text, token="ngrams", n=3, to_lower=T)

head(songs.trigram)
```

```{r}
# разделяем триграммы на 3 колонки со словами
songs.long <- songs.trigram %>%
  separate(trigram, into=c('w1', 'w2', 'w3'), sep=" ")

head(songs.long)
```

```{r}
# Статистика N-грамм

unigram.stat <- songs.long %>%
  # считаем частотность 3 слова (можно взять и 1 или 2 слово, они повторяются в триграммах):
  count(w3, name="unifreq", sort=TRUE) %>%
  # создаем колонку с независимой вероятностью появления каждого слова в датасете:
  mutate(uniprob = unifreq/sum(unifreq))

head(unigram.stat)
```

```{r}
bigram.stat <- songs.long %>%
  # считаем совместную встречаемость 2 и 3 слова:
  count(w2, w3, name="bifreq", sort=TRUE) %>%
  # группировка нужна, чтобы посчитать вероятность встретить второе слово (w3),
  # если уже встретилось первое (w2):
  group_by(w2) %>%
  # создаем колонку с вероятностью:
  mutate(biprob = bifreq/sum(bifreq))

head(bigram.stat)
```

```{r}
trigram.stat <- songs.long %>%
  # считаем триграммы:
  count(w1, w2, w3, name="trifreq", sort=TRUE) %>%
  # группируем по 1 и 2 слову:
  group_by(w1, w2) %>%
  # считаем возможность встретить 3 слово, если встретились 1 и 2:
  mutate(triprob = trifreq/sum(trifreq))

head(trigram.stat)
```

Создаем функции

```{r}
# Униграммная модель

# функция, которая принимает на вход датафрейм с вероятностями каждого слова
# и количество гененируемых слов (по умолчанияю - 10, если не указано другое):
unigram_model <- function(data, n=10) {
  paste(sample(data$w3, n, prob=data$uniprob), collapse=" ")
}

# Биграммная модель: 

# сначала создаем списки слов
bidata <- bigram.stat %>% 
  # группируем по 2 слову:
  group_by(w2) %>%
  # создаем списки из всех возможных слов, встречающихся после второго:
  summarize(w3=list(w3), prob=list(biprob))

bidata
```

```{r}
# создадим словарь со списками вероятностей:
bidict <- dict(items=Map(list, w3=bidata$w3, prob=bidata$prob), keys=bidata$w2)

# пример того, как работает словарь

# указываем ключевое слово, создается список с возможными за ним словами и их вероятностями
l <- bidict$get("the") 

l
```

```{r}
# можем случайно, учитывая вероятности, выбрать одно слово, следующее за "the"
sample(l$w3, 1, prob=l$prob)
```

Создаем функцию-генератор текста

```{r}
bigram_model <- function(bidict, w2, n=10) {
  # создаем пустой список:
  text <- list()
  # первым словом в списке будет то, которое мы укажем функции:
  text[[1]] <- w2
  # с помощью цикла генерируем остальные слова, начиная со 2 до n:
  for (i in seq(2, n)) {
    # каждый раз обращаемся к предыдущему слову в списке:
    l <- bidict$get(text[[i-1]])  
    # выбираем семпл, как в примере выше:
    text[[i]] <- sample(l$w3, 1, prob=l$prob)
  }
  # на выход подаем текст из списка слов:
  paste(text, collapse=" ")
}


# Используем свободный генератор, который в качестве первого слова выбирает случайное
# с учетом вероятностей из униграммной модели:
  
bigram_model(bidict, unigram_model(unigram.stat, 1), 100)
```

Создадим триграммную модель, учитывающую совместную встречаемость трех слов. Она гененирует более правдопомодный текст. Однако триграммную модель лучше не использовать на маленьких корпусах, поскольку многие триграммы встречаются в корпусе только один раз, из-за чего генератор может просто воспоризвести дословно какую-то песню.

```{r}
# Триграммная модель:

# создадим еще один словарь
tridata <- trigram.stat %>% group_by(w1, w2) %>% summarize(w3=list(w3), prob=list(triprob))
tridict <- dict(items=Map(list, w3=tridata$w3, prob=tridata$prob), keys=paste(tridata$w1, tridata$w2, sep=" "))

# пример генерации триграмма

# сначала случайно генерируем первые два слова:
w1w2 <- bigram_model(bidict, "the", 2)
w1w2 <- bigram_model(bidict, unigram_model(unigram.stat, 1), 2)
w1w2
```

```{r}
# теперь из словаря триграммов достаем все возможные третьи слова для данного биграмма
# на маленьком корпусе велика вероятность, что такое слово будет лишь одно
tridict$get(w1w2)
```

```{r}
# Функция-генератор текста работает аналогично предыдущей

trigram_model <- function(tridict, w1w2, n=10) {
  cw <- unlist(strsplit(w1w2, " "))
  text <- list()
  text[[1]] <- cw[1]
  text[[2]] <- cw[2]
  for (i in seq(3, n)) {
    key <- paste(text[[i-2]], text[[i-1]], collapse=" ")
    l <- tridict$get(key)
    text[[i]] <- sample(l$w3, 1, prob=l$prob)
  }
  paste(text, collapse=" ")
}


# Свободный генератор от 1 слова

# укажем в качестве аргумента первое слово, а второе подберет прошлая функция
trigram_model(tridict, bigram_model(bidict, "christmas", 2))
```

```{r}
# Полностью свободный генератор

# в функцию для триграммов укажем в качестве аргумента биграммную функцию, 
# а для нее - униграммную, получится такая матрешка

trigram_model(tridict, bigram_model(bidict, unigram_model(unigram.stat, 1), 2), 10)
```
